臺灣高等法院刑事判決
110年度上訴字第532號
上  訴  人  臺灣基隆地方檢察署檢察官
上  訴  人  
即  被  告  盧奕烜




指定辯護人  林承毅律師(義辯)              
上  訴  人  
即  被  告  邱培智



指定辯護人  林厚成律師(義辯)              
被      告  溫耀揚


指定辯護人  林尚瑜律師(義辯)              
被      告  林稔哲



選任辯護人  魏敬峯律師(法律扶助律師)          
被      告  曾學恩



選任辯護人  李偉誌律師(法律扶助律師)          
被      告  李祥瑋



選任辯護人  粘怡華律師(法律扶助律師)          
被      告  阮柏諺


指定辯護人  林彥苹律師(義辯)              
被      告  林信宏


指定辯護人  林益誠律師(義辯)              
上列上訴人等因被告等殺人未遂等案件，不服臺灣基隆地方法院
109年度訴字第41號、第218號，中華民國109年7月1日第一審判
決（起訴案號：臺灣基隆地方檢察署108年度偵字第2530、2531
、2533、2536、2628、4521、4522、4523、4524、4525、4526號
、108年度少連偵字第49、50號；追加起訴案號：臺灣基隆地方
檢察署109年度偵字第450號），提起上訴，本院判決如下：
    主  文
原判決關於癸○○、辛○○、壬○○、己○○、乙○○、戊○○、丁○○被訴殺
人未遂不受理及癸○○如其事實欄三部分均撤銷，其中不受理部分
，發回臺灣基隆地方法院。
癸○○共同犯恐嚇取財罪，處有期徒刑柒月。
其他上訴駁回。
    事  實
一、庚○○與癸○○（癸○○所涉詐欺取財部分，業經原審判處有期徒
    刑6月，因不服提起上訴，於民國110年3月11日具狀撤回上
    訴確定）於107年12月24日1時許，兩人均無付款之真意，竟
    共同意圖為自己不法之所有，基於詐欺取財、詐欺得利之犯
    意聯絡，一同前往基隆市○○區○○路000號迪賀迪股份有限公
    司（下稱迪賀迪公司）經營之凱悅KTV消費，致該店店員陷
    於錯誤，誤認其等有支付消費款項之意願及能力，而提供酒
    菜及服務，合計消費款為新臺幣（下同）6,015元，期間並
    向店家佯稱為天道盟同心會份子，嗣於同日3時36分許庚○○
    與癸○○不付款，欲離去之際，凱悅KTV夜班組長丙○○（原名
    沈正剛）上前想詢問庚○○與癸○○是否付款，庚○○即變更前揭
    詐欺取財、詐欺得利之犯意轉為恐嚇得利之犯意，並向丙○○
    恫稱：要叫小弟拿槍過來，只要看見凱悅服務生見一個打一
    個等語，意圖以此恐嚇手段免除帳單債務而獲取不法利益。
    癸○○則接續前揭詐欺取財、詐欺得利之犯意，以手環住丙○○
    脖子，假意向丙○○佯稱：之前欠款及今日欠款，明天會來付
    云云，直至另一位員工跑來幫忙丙○○，庚○○與癸○○始離去。
    當天凱悅KTV之員工均因丙○○遭庚○○之言語恫嚇及以平板電
    腦砸傷頭部（庚○○所涉傷害罪部分，業經丙○○撤回告訴，業
    經原審為不受理判決確定），心生畏懼而不敢要求癸○○、庚○○2人付款。癸○○、庚○○迄未前往付款，而以此方式獲取酒
    菜及服務等不法利益。庚○○因丙○○前揭要求付款而心生不滿
    ，於翌（25）日不詳時間另基於恐嚇危害安全之犯意，以微
    信通訊軟體傳送「兩條路給你選 開戰」等訊息予丙○○，丙○○因此心生畏懼，致生危害於安全。
二、癸○○、庚○○、張家豪與李松彥（張家豪所涉共同恐嚇取財，
    業經原審判決有期徒刑6月後確定；李松彥所涉犯行另經檢
    察官為不起訴處分）於108年1月10日1時許，一同前往凱悅K
    TV欲消費，凱悅KTV之員工向張家豪解釋因目前包廂尚在整
    理中請稍等，詎癸○○、庚○○與張家豪3人即心生不滿，共同
    基於恐嚇取財、恐嚇得利之犯意聯絡，癸○○先向櫃檯人員黃
    士修稱：「他要開包廂，為什麼不給他開」等語，庚○○再向
    店家恫嚇：「以後有來店裡消費就一定要開包廂給我們，不
    然就要砸店」等語後，張家豪即基於毀損之故意開始砸店，
    將6樓服務台電腦主機、螢幕及滑鼠等物砸毀後，其等共同
    進入包廂消費，取得酒菜及服務等合計消費款1萬1,235元後
    ，均不付款即於同日13時48分許離去。張家豪更在臨走時，
    接續前揭毀損之故意，將凱悅KTV1樓至2樓樓梯旁之大片玻
    璃砸毀（癸○○、庚○○被訴毀損部分業經迪賀迪公司撤回告訴
    ，詳後述不另為不受理之諭知；張家豪被訴毀損部分業經迪
    賀迪公司撤回告訴，詳如原審判決不另為不受理之諭知），
    凱悅KTV之員工因當日被張家豪、癸○○、庚○○言詞恐嚇及店
    內設施遭砸毀，而心生懼怕，不敢向張家豪、癸○○、庚○○要
    求付款，癸○○、庚○○、張家豪即以此方式獲取不法利益。　
    　
三、庚○○並無付款之真意，竟意圖為自己不法之所有，分別基於
    詐欺取財、詐欺得利之犯意，各於下列時間，與癸○○、黃育
    文、簡妘潔、吳宗儒（上開4人所涉詐欺取財、詐欺得利部
    分，經檢察官以108年度偵字第4521號為不起訴處分）、孫
    曾順（由警另案偵辦）等人一同前往凱悅KTV消費，期間庚○○借用黃育文、簡妘潔、吳宗儒及孫曾順等人之證件登記開
    包廂，致該店店員陷於錯誤，誤認其有支付消費款項之意願
    及能力，而提供酒菜及服務，於消費結束時，庚○○均向凱悅
    KTV員工佯稱：我是天道盟同心會副會長不會賴帳，隔天就
    會來付錢云云，其分別消費款為：①107年8月2日2,933元、②
    107年8月23日2,719元、③107年11月26日1,881 元、④107年1
    2月10日3,991元、⑤108年1月12日8,222元、⑥108年1月30日4
    ,550元、⑦108年2月23日1萬6,480元，惟庚○○均未付款，因
    而獲得酒菜及服務等不法利益。
四、庚○○於108年4月29日18時許，因得知上開犯行遭追查，癸○○
    、張家豪等人均已到案說明，竟基於恐嚇危害安全之犯意，
    前往凱悅KTV大門口，對店家大聲出言恫嚇「等一下這棟我
    沒有給你開槍我就跟你姓」、「你當恁爸不敢是不是？等一
    下整棟我都給你包起來」等語，使凱悅KTV當時在門口櫃檯
    工作之服務生方伯霖、張雅茹聽聞上開言語，均心生畏懼，
    致生危害於安全。
五、案經迪賀迪公司、丙○○訴由基隆市警察局報告臺灣基隆地方
    檢察署檢察官偵查起訴。
    理  由
壹、程序方面
一、審理範圍
　　本件檢察官另起訴被告癸○○有詐欺取財（原判決事實欄一）
    、恐嚇危害安全（原判決事實欄二）、強制及恐嚇危害安全
    （原判決事實欄四）之行為。該部分經原審判處有期徒刑6
    月、3月、4月、3月，並定應執行刑有期徒刑1年。被告於本
    院準備程序中已具狀撤回該部分之上訴，有撤回上訴聲請書
    1份在卷可稽（見本院卷一第383頁），是該等部分並非本院
    審理範圍。
二、證據能力
  ㈠被告以外之人於審判外之陳述，雖不符刑事訴訟法第159條之
    1、159條之2、159條之3、159條之4等規定，而經當事人於
    審判程序同意作為證據，法院審酌該言詞陳述或書面陳述作
    成時之情況，認為適當者，亦得為證據。當事人、代理人或
    辯護人於法院調查證據時，知有第159條第1項不得為證據之
    情形，而未於言詞辯論終結前聲明異議者，視為有前項之同
    意，刑事訴訟法第159條之5定有明文。本案當事人、辯護人
    就下述供述證據方法之證據能力，於言詞辯論終結前同意作
    為證據使用，未於言詞辯論終結前聲明異議，而經本院審酌
    各該證據方法之作成時，並無其他不法之情狀，均適宜為本
    案之證據，依刑事訴訟法第159條之5之規定，有證據能力。
  ㈡其餘資以認定本案犯罪事實之非供述證據，亦查無違反法定
    程序取得之情形，依刑事訴訟法第158條之4反面規定，應具
    證據能力。
貳、實體方面
一、被告癸○○部分
    上揭事實欄二所載之事實，業據被告癸○○於本院審理時坦承
    不諱，且有共同被告庚○○於偵查中證述明確（見108年度偵
    字第2628號偵查卷【下稱偵2628卷】卷一第659至661頁、偵
    2628卷二第9頁），核與證人李松彥於警詢所述、證人劉育
    柔於警詢及偵查中所述、證人丙○○於偵查中所述、證人黃士
    修於警詢、偵查中及原審審理時所述均大致相符（見108年
    度偵字第4524號偵查卷【下稱偵4524卷】第113頁、108年度
    偵字第2536號偵查卷【下稱偵2536卷】卷一第136、144至14
    5、153至154、261至263頁、465至466、479至481頁、109年
    度原訴字第41號卷【下稱原審卷】第319至321頁），並有監
    視錄影翻拍畫面、凱悅KTV帳單明細、電腦設備更換單據等
    件在卷可參（見偵2536卷一第475、477、489至493、542至5
    44頁），足認被告癸○○之任意性自白與事實相符，可以採信
    。
二、被告庚○○部分
    上揭事實欄一至四所載之事實，業據被告庚○○於原審及本院
    審理時均坦承不諱，且有以下證據可佐，足認被告庚○○之任
    意性自白與事實相符，其上揭犯行均堪以認定，應依法論罪
    科刑：
  ㈠就事實欄一部分
　⒈證人丙○○於警詢及偵查中所述（見偵2536卷一第151至152、2
    37頁）。
　⒉證人黃士修於偵查中所述（見偵2536卷一第143至145頁）。
　⒊監視錄影翻拍畫面（見偵2536卷一第65至111、245至247 頁
    ）。
　⒋告訴人丙○○手機內容翻拍畫面（見偵2536卷一第113頁）。
　⒌凱悅KTV帳單明細（見偵2536卷一第123頁）。
　㈡就事實欄二部分
　⒈證人李松彥於警詢所述（見偵4524卷第113頁）。
　⒉證人劉育柔於警詢及偵查中所述（見偵2536卷一第136、261
    至263、479至481頁）。
　⒊證人丙○○於偵查中所述（見偵2536卷一第153至154頁）。
　⒋證人黃士修於警詢、偵查中及原審審理時所述（見偵2536卷
    一第144至145、465至466頁、原審卷第319至321頁）。
　⒌監視錄影翻拍畫面（見偵2536卷一第489至493、542至544 頁
    ）。
　⒍凱悅KTV帳單明細（見偵2536卷一第477頁）。
　⒎電腦設備更換單據（見偵2536卷一第475頁）。
  ㈢就事實欄三部分
  ⒈證人黃育文於警詢所述（見108年度偵字第4521號偵查卷【下
    稱偵4521卷】第78頁）。
  ⒉證人簡妘潔於警詢所述（見偵4521卷第105至107頁）。
  ⒊證人吳宗儒於警詢及偵查中所述（見偵2536卷二第61至62頁
    、偵4521卷第497至499頁）。
  ⒋證人劉育柔於警詢及偵查中所述（見偵2536卷一第135至138 
    、142至143、262、549至551頁）。
  ⒌證人丙○○於警詢所述（見偵2536卷一第238頁、偵4521卷第23
    1頁）。
  ⒍證人子○○於偵查中所述（見108年度少連偵字第49號偵查卷二
    第317至319頁）。
  ⒎凱悅KTV帳單明細（見偵2536卷一第271至285頁）。
  ⒏監視錄影翻拍畫面（見偵2536卷一第493至496、560至566、5
    72至584頁）。
  ㈣就事實欄四部分　
  ⒈證人方柏霖於警詢及偵查中所述（見108年度偵字第4526號偵
    查卷【下稱偵4526卷】第99至100、121至123頁）。
  ⒉證人張雅茹於警詢及偵查中所述（見偵4526卷第109至111、1
    21至123頁）。
  ⒊通訊監察譯文（見偵4526卷第73頁）。
  ⒋手機翻拍照片（見偵2628卷一第649頁、偵4526卷第71頁）。
三、論罪科刑
  ㈠本案被告癸○○、庚○○行為後，刑法第305條、第346條規定雖
    於108年12月25日經總統公布修正施行，並自同年月27日起
    施行，然該次修正之結果不生有利或不利於行為人之情形，
    非屬法律變更，自不生新舊法比較之問題，而應依一般法律
    適用原則，均逕行適用裁判時法。
  ㈡就事實欄一部分
  ⒈按行為始於著手，著手之際，有如何之犯意，即應負如何之
    故意責任。犯意變更與另行起意本質不同；犯意變更，係犯
    意之轉化（昇高或降低），指行為人在著手實行犯罪行為之
    前或行為繼續中，就同一被害客體，改變原來之犯意，在另
    一犯意支配下實行犯罪行為，導致此罪與彼罪之轉化，因此
    仍然被評價為一罪。犯意如何，既以著手之際為準，則著手
    實行階段之犯意若有變更，當視究屬犯意昇高或降低定其故
    意責任；犯意昇高者，從新犯意；犯意降低者，從舊犯意，
    並有中止未遂之適用。另行起意，則指原有犯意之構成要件
    行為已經完成，或因某種原因出現，停止原來之犯罪行為，
    而增加一個新的犯意產生，實行另一犯罪行為之謂，至於被
    害客體是否同一則不問；惟因其係在前一犯罪行為停止後（
    即前一犯罪行為既遂、未遂或中止等），又另起犯意實行其
    他犯罪行為，故為數罪（最高法院106年度台上字第824號判
    決意旨參照）。
　⒉查被告庚○○起初雖係與被告癸○○共同基於詐欺取財、詐欺得
    利之犯意聯絡及行為分擔，取得酒菜及服務獲有消費金額6,
    015元之不法利益，惟其後經凱悅KTV夜班組長丙○○詢問是否
    付款，被告庚○○遂從原詐欺取財、詐欺得利之犯意，提升為
    恐嚇得利之犯意出言恫嚇丙○○，使丙○○心生畏懼而不敢收錢
    ，依據前述說明，被告庚○○所為應評價為一罪，自應逕論以
    變更犯意後之恐嚇得利罪。
　⒊核被告庚○○於107年12月24日所為，係犯刑法第346條第2項恐
    嚇得利罪；其於翌（25）日傳送訊息予告訴人丙○○部分，則
    係犯第305條恐嚇危害安全罪。
　⒋被告庚○○所犯上開恐嚇得利罪及恐嚇危害安全罪2罪間，犯意
    各別，行為互殊，應予分論併罰。
  ㈢就事實欄二部分
　⒈核被告癸○○、庚○○所為，均係犯刑法第346條第1項、第2項之
    恐嚇取財（酒菜部分）及恐嚇得利（服務部分）罪。
　⒉被告癸○○、庚○○與同案被告張家豪就上開犯行有犯意聯絡及
    行為分擔，應論以共同正犯。
　⒊又被告癸○○、庚○○以恐嚇手段取得餐飲及服務，係於同一地
    點、係於密切之時間、出於同一行為決意、侵害同一法益，
    各行為之獨立性極為薄弱，依一般社會健全觀念，在時間差
    距上，難以強行分離，應各視為數個舉動之接續施行，合為
    包括之一行為予以評價為宜，均應論以接續犯之一罪。
　⒋其等以一行為同時觸犯恐嚇取財罪及恐嚇得利罪者，為想像
    競合犯，依刑法第55條之規定，從一情節較重即金額較多之
    恐嚇取財罪處斷。
　⒌又被告癸○○、庚○○出言恫嚇之行為，顯係其等共同實施恐嚇
    取財過程中之一部分，不另論恐嚇危害安全罪，附此敘明。
  ㈣就事實欄三部分
　⒈核被告庚○○所為，均係犯刑法第339 條第1項之詐欺取財（詐
    取酒菜部分）及同條第2項之詐欺得利罪（詐得服務利益部
    分）。
　⒉被告庚○○以一行為同時觸犯詐欺取財罪及詐欺得利罪，為想
    像競合犯，應依刑法第55條之規定，從一情節較重即金額較
    多之詐欺取財罪處斷。
　⒊被告庚○○所犯詐欺取財罪間（共7罪），犯意各別，行為互殊
    ，應予分論併罰。
　㈤就事實欄四部分
　　核被告庚○○所為，係犯刑法第305條之恐嚇危害安全罪。
  ㈥被告庚○○就事實欄一至四所犯共11罪，均犯意各別，行為互
    殊，應予分論併罰。
　㈦被告癸○○前因賭博案件，經臺灣基隆地方法院以104年度基簡
    字第1072號判處有期徒刑3月確定，於105年9月7日易科罰金
    執行完畢等情，有本院被告前案紀錄表1份在卷可按，其受
    有期徒刑執行完畢，5年以內故意再犯有期徒刑以上之罪，
    為累犯。依司法院釋字第775號解釋所示，為避免發生罪刑
    不相當之情形，法院就該個案依該解釋意旨，裁量是否加重
    最低本刑。考量被告構成累犯之犯罪紀錄，與本案犯罪類型
    之犯罪手段、動機顯屬有別，難認有特別惡性或刑罰反應力
    薄弱之情，故不加重其刑。
　㈧被告庚○○不予為緩刑之宣告
　　查被告庚○○前雖於5年內未曾因故意犯罪受有期徒刑以上刑
    之宣告，有本院被告前案紀錄表1份在卷為憑，然考量被告
    於本案中屢次為詐欺取財、恐嚇取財及恐嚇危害安全之犯行
    ，並斟酌全案情節後，認其法治觀念薄弱，對所為不法行為
    無自制力，如貿然給予被告庚○○緩刑之宣告，實不足警惕，
    認本件並無暫不執行被告刑罰為適當之情事，自不宜為緩刑
    之宣告。辯護人請求給予被告庚○○緩刑之宣告云云，尚屬無
    據。
四、不另為不受理之諭知
　㈠公訴意旨另以：被告癸○○、庚○○於108年1月10日1時許，除有
    前揭論罪科刑部分外，尚與同案被告張家豪共同基於毀損之
    犯意聯絡，由庚○○向店家恫嚇「以後有來店裡消費就一定要
    開包廂給我們，不然就要砸店」後，由被告張家豪將凱悅KT
    V六樓服務台電腦主機、螢幕及滑鼠等物砸毀後，因認被告
    癸○○、庚○○共同涉犯刑法第354條之毀棄損壞罪嫌等語。
  ㈡按告訴乃論之罪，告訴人於第一審辯論終結前，得撤回其告
    訴；又告訴經撤回者，應諭知不受理之判決，且得不經言詞
    辯論為之，刑事訴訟法第238條第1項、第303條第3 款及第3
    07條分別定有明文。
　㈢經查，被告癸○○、庚○○所涉犯之刑法第354條之毀損罪，依同
    法第357條之規定，須告訴乃論。茲告訴人迪賀迪公司已具
    狀撤回告訴（見原審卷第473頁），揆諸前開說明，本應不
    經言詞辯論，逕為諭知不受理之判決，然因此部分與上開被
    告張家豪、癸○○、庚○○於事實欄二恐嚇取財有罪部分具想像
    競合犯之裁判上一罪關係，爰就此部分不另為不受理之諭知
    。
五、上訴駁回部分(即被告庚○○部分)
　㈠原審經審理結果，以被告庚○○所犯之罪證明確，並：
　⒈爰審酌被告庚○○係成年且智識健全之人，應知在現代民主法治社會中，對於任何糾紛之解決，應本諸理性、和平之手段與態度為之，竟以危害被害人等生命、身體之言語及行為恐嚇被害人等，致被害人等心生畏怖，顯然缺乏尊重他人生命權、身體權之觀念，且不思循正當途徑賺取財物，竟以詐欺或恐嚇之手段獲取利益，法紀觀念顯有偏差，所為應予非難；惟念被告庚○○坦承全部犯行，並與告訴人迪賀迪公司、丙○○均達成和解且已賠償，犯後態度尚可，暨被告庚○○於警詢時自述國中肄業之智識程度、無業而家境勉持之智識程度等一切情狀，分別量處如附表原判決主文欄所示之刑，並就得易科罰金之罪均諭知以1,000元折算1日之易科罰金折算標準，另就不得易科罰金之罪部分定應執行有期徒刑1年4月、得易科罰金之罪部分定應執行有期徒刑1年6月，並諭知以1,000元折算1日之易科罰金折算標準。
　⒉且就不予沒收之說明：被告庚○○如事實欄一至三所載前往凱悅KTV之消費金額，為其犯罪所得，原均應依刑法第38條之1第1項宣告沒收；然因其已賠償告訴人迪賀迪公司，應已達沒收制度剝奪被告犯罪所得之立法目的，倘仍諭知沒收，顯屬過苛，爰依刑法第38條之2第2項，不予宣告沒收。
　⒊核其認事用法均無違誤，量刑及不予宣告沒收之說明亦稱允
    當。
　㈡被告庚○○上訴意旨略以：伊自始均坦承犯行，原審量刑過重
    ，請求從輕量刑，並給予緩刑之諭知或得易科罰金之刑云云
    。惟：
　⒈關於緩刑部分
　　本件被告庚○○不宜給予緩刑之諭知，業經本院說明如前，被
    告庚○○上訴請求給予緩刑云云，為無理由，應予駁回。
　⒉關於量刑部分　
　⑴量刑係法院就繫屬個案犯罪之整體評價，為事實審法院得依
    職權自由裁量之事項。量刑判斷當否之準據，應就判決之整
    體觀察為綜合考量，不可摭拾其中片段，遽予評斷。即就個
    案量刑審酌之情狀為整體綜合之觀察，苟係以行為人之責任
    為基礎，並已斟酌刑法第57條各款所列情狀，基於刑罰目的
    性之考量、刑事政策之取向，以及行為人刑罰感應力之衡量
    等因素為之觀察，倘其刑之量定並未逾越公平正義之精神，
    客觀上亦不生量刑畸重之裁量權濫用，自不得任意指摘為違
    法（最高法院106年度台上字第1930號判決意旨參照）。
　⑵本件原審關於科刑業已就刑法第57條規定與科刑相關事項在
    適法範圍內加以裁量，其本於事實審之裁量職權所為之量刑
    ，並無過重不當，或有何違反比例原則、平等原則、罪刑相
    當原則之情形，自不得認其量刑有何不當。是被告庚○○上訴
    指摘原判決量刑過重等情，為無理由，應予駁回。
六、撤銷改判部分(被告癸○○事實欄二部分即原判決事實欄三部
    分)
　㈠本件原審於審酌一切情事後，對被告癸○○事實欄二部分予以
    論罪科刑，固非無見。惟查：被告癸○○就事實欄二部分原否
    認犯行，其於上訴後終能坦承犯行，足認被告癸○○犯後態度
    與原審已有不同，原審就此部分未及審酌，而為刑罰量定理
    由，尚有未洽。被告癸○○上訴指摘原審量刑過重，為有理由
    ，應由本院予以撤銷改判。
　㈡爰審酌被告癸○○以恐嚇被害人之方式，致被害人心生畏怖，因而取得酒菜及服務等不法利益，行為應予非難；惟念及其於偵查及原審時雖犯後否認犯行，於本院審理時終能坦承犯行之犯後態度，暨其自述高中肄業之智識程度、經濟狀況小康，與父母同住之生活狀況等一切情狀，量處如主文第2項所示之刑。
　㈢又被告癸○○如事實欄二所載前往凱悅KTV之消費金額，為其犯
    罪所得，原應依刑法第38條之1第1項宣告沒收；惟被告癸○○
    業與告訴人迪賀迪公司達成調解，且已依調解條件給付5萬
    元，此有調解筆錄及統一發票各1份在卷可參（見原審卷第2
    63至265、473頁），若再就此部分犯罪所得予以宣告沒收、
    追徵，將有過苛之虞，爰依刑法第38條之2第2項之規定，不
    予宣告沒收。　
七、撤銷並發回部分（即原判決關於被告癸○○、辛○○、壬○○、己○○、乙○○、戊○○、丁○○被訴殺人未遂不受理部分)
  ㈠公訴及追加意旨略以：被告癸○○於107年11月12日凌晨約6 時
    許，在凱悅KTV616包廂與朋友唱歌消費時，見也至該KTV613
    包廂消費之告訴人甲○○進入616包廂說話後遭被告辛○○腳踹
    而離去，竟即率領被告辛○○、己○○等共10幾人，闖入告訴人
    甲○○所在之613號包廂，先由被告己○○持酒杯向告訴人甲○○
    潑酒後，被告癸○○即基於傷害之犯意，拔起麥克風頭猛力砸
    告訴人甲○○的頭，致告訴人甲○○頭破血流，其他的人則動手
    拿桌上的酒杯、冰桶、盤子等往告訴人甲○○身上砸，其後有
    人說「好了、好了」，眾人即先離開該包廂。告訴人甲○○見
    眾人離開，即進入包廂廁所內擦血，並打電話向其母求救，
    不意約5至10分鐘後，被告癸○○竟再度率領被告辛○○、己○○
    、乙○○、壬○○、戊○○、丁○○及少年甲○○（00年0月生，由警
    另案移送本院少年法庭審理）等人，再度闖入613號包廂內
    ，共同基於強制、恐嚇之犯意聯絡，不顧告訴人甲○○已經受
    傷反鎖躲在廁所擦血，眾人一邊叫囂「要給他死」、「拖出
    來再打一次」、「我們是同心會的，看你們要怎樣，都來（
    臺語）」等語，一邊踹廁所的門，致告訴人甲○○心生畏懼，
    致生危害於安全。其後廁所門被強行踹開，眾人即違反告訴
    人甲○○意願將告訴人甲○○強行拖出廁所外，並共同基於殺人
    之不確定故意，各自朝告訴人甲○○的頭猛踹及朝身體其他部
    位猛毆，致告訴人甲○○受有頭部外傷、腦震盪、頭皮有長約
    4公分開放性傷口、右眉有長約1公分開放性傷口、右手手背
    有長約3公分開放性傷口、雙肩及雙上肢多處挫傷、瘀傷等
    傷害。嗣告訴人甲○○之女友黃怡涵向店員求助報警，被告癸○○等人始罷手離去，而未致告訴人甲○○死亡，因認被告癸○○
    第一次進入613包廂部分，涉犯修正前刑法第277條之傷害罪
    嫌；被告癸○○、辛○○、壬○○、己○○、乙○○、戊○○、丁○○（下
    稱被告7人）第二次進入613 包廂部分，分別共同涉犯刑法
    第271條第2項、第1項之殺人未遂罪嫌、第305條之恐嚇罪嫌
    、第304條之強制罪嫌等語。
　㈡按第二審法院認為上訴有理由，或上訴雖無理由，而原判決
    不當或違法者，應將原審判決經上訴之部分撤銷，就該案件
    自為判決。但因原審判決諭知管轄錯誤、免訴、不受理係不
    當而撤銷之者，得以判決將該案件發回原審法院，刑事訴訟
    法第369條第1項定有明文。
　㈢又按刑法上所謂犯罪行為之高度行為吸收低度行為、後行為
    吸收前行為或實害行為吸收危險行為等吸收關係，而不另就
    低度行為、前行為或危險行為論罪，係以高度行為、後行為
    或實害行為等經論罪為前提，倘高度行為、後行為或實害行
    為等因欠缺訴追條件或不能證明被告犯罪而未予論罪，自不
    生吸收關係，仍應就被告被訴之所謂低度行為、前行為或危
    險行為等予以裁判（最高法院107年度台上字第4799號判決
    意旨參照）。
　㈣原審以被告7人未具殺人犯意僅構成傷害，傷害部分亦經告訴人甲○○撤回告訴，因而諭知公訴不受理，固非無見。惟：
　⒈依前所述，本件被告7人被訴對告訴人甲○○之傷害行為，雖因告訴人甲○○撤回告訴，認已欠缺訴追條件，而未予論罪，然被告7人被訴之上開低度行為及危險行為即強制及恐嚇危害安全行為，與前開傷害行為，即無所謂吸收關係，自仍應就被告7人被訴之強制及恐嚇危害安全部分予以審理及裁判。
　⒉原審以傷害部分經告訴人甲○○撤回告訴後，諭知公訴不受理
    ，而認即無再成立恐嚇危害安全或強制罪，其未就起訴之恐
    嚇危害安全及強制部分為裁判，自有已受請求之事項未予判
    決之違誤。檢察官執此提起上訴，指摘原判決此部分不當，
    為有理由，為維護當事人之審級利益，爰由本院將原判決就
    被告7人被訴殺人未遂不受理部分撤銷發回原審法院另為適
    當之處理。
據上論斷，應依刑事訴訟法第368條、第369條第1項、第364條、
第299條第1項前段，刑法第28條、第346條第1項、第2項、第55
條前段，刑法施行法第1條之1第1項，判決如主文。
本案經檢察官吳美文提起公訴，檢察官黃耀賢提起上訴，檢察官
曾文鐘到庭執行職務。
中　　華　　民　　國　　110 　年　　12　　月　　8 　　日
                  刑事第十一庭  審判長法　官  張江澤
                                      法　官  梁志偉
                                      法　官  章曉文
以上正本證明與原本無異。
撤銷發回部分如不服本判決應於收受送達後20日內向本院提出上
訴書狀，其未敘述上訴之理由者並得於提起上訴後20日內向本院
補提理由書（均須按他造當事人之人數附繕本）「切勿逕送上級
法院」。
其餘部分不得上訴。
                                      書記官  賴又瑄
中　　華　　民　　國　　110 　年　　12　　月　　8 　　日
附錄本案論罪科刑法條
中華民國刑法第305條
以加害生命、身體、自由、名譽、財產之事恐嚇他人，致生危害
於安全者，處2年以下有期徒刑、拘役或9千元以下罰金。

中華民國刑法第339條
意圖為自己或第三人不法之所有，以詐術使人將本人或第三人之
物交付者，處5年以下有期徒刑、拘役或科或併科50萬元以下罰
金。
以前項方法得財產上不法之利益或使第三人得之者，亦同。
前二項之未遂犯罰之。

中華民國刑法第346條
意圖為自己或第三人不法之所有，以恐嚇使人將本人或第三人之
物交付者，處6月以上5年以下有期徒刑，得併科3萬元以下罰金
。
以前項方法得財產上不法之利益或使第三人得之者，亦同。
前二項之未遂犯罰之。
　　　
附表
編號  犯罪事實  原判決主文 （所犯罪名及宣告刑）  備註 1        事實欄一所載之恐嚇得利之犯行    庚○○犯恐嚇得利罪，處有期徒刑拾月。                          原判決事實欄一所載之恐嚇得利之犯行    2          事實欄一所載之恐嚇危害安全之犯行 庚○○犯恐嚇危害安全罪，處有期徒刑貳月，如易科罰金，以新臺幣壹仟元折算壹日。      原判決事實欄一所載之恐嚇危害安全之犯行 3          事實欄二所載之犯行     庚○○共同犯恐嚇取財罪，處有期徒刑拾月。      原判決事實欄三所載之犯行    4             事實欄三所載之犯行                       庚○○犯詐欺取財罪，共柒罪，各處有期徒刑陸月，如易科罰金，均以新臺幣壹仟元折算壹日。                  原判決事實欄五所載之犯行 5                事實欄四所載之犯行                               庚○○犯恐嚇危害安全罪，處有期徒刑參月，如易科罰金，以新臺幣壹仟元折算壹日。    原判決事實欄六所載之犯行